---
title: "plista-05-chocolates"
output: html_document
date: "2024-12-16"
---

```{r setup, include=FALSE}
knitr::opts_chunk$set(echo = TRUE)
```

```{r}
require(tidyverse)
require(dplyr)
dados <- fread()
```

a.  Quantos países produzem chocotale?

```{r}
length(unique(dados$local_compania))
```

b.  Quantos chocolates existem com pelo menos 3 ingredientes?

```{r}
dados <-dados %>% 
  mutate(quant_ingred = as.numeric(sub("-.*", "", dados$ingredientes)))

contagem_ingredientes <- dados %>% 
  filter(quant_ingred >= 3) %>% 
  nrow()


print(contagem_ingredientes)
```

c.  Quantos chocolates existem com 5 ingredientes?

```{r}
ingred_com_5 <- dados %>% 
  filter(quant_ingred==5) %>% 
  nrow()

ingred_com_5
```

c.   Quantos chocolates existem com pelo menos 4 características memoráveis?

```{r}

seprado_por_vetor <- strsplit(as.character(dados$caracteristicas), ",")


dados <- dados %>% 
  mutate(quant_caracteristicas = sapply(seprado_por_vetor, length))

chocolates_4_carac <- dados %>% 
  filter(quant_caracteristicas <= 4) %>% 
  nrow()

chocolates_4_carac
```

c.   Quantos chocolates existem com Sal em sua composição?

    ```{r}
    chocolates_com_sal <- dados %>% 
      filter(grepl("\\bS\\b", ingredientes)) %>% 
      nrow()

    chocolates_com_sal
    ```

d.   Quantos chocolates existem com Baunilha em sua composição?

    ```{r}
    chocolates_com_baunilha <- dados %>% 
      filter(grepl("\\bB\\b", ingredientes)) %>% 
      nrow()

    chocolates_com_baunilha
    ```

e.   Quantos chocolates existem com Lecitina e Baunilha em sua composição?

```{r}
chocolates_com_lecitina_e_baunilha <- dados %>% 
  filter(grepl("\\bB\\b", ingredientes) & grepl("\\bL\\b", ingredientes)) %>% 
  nrow()
chocolates_com_lecitina_e_baunilha
```
