---
title: "Prova 1"
author: "Leonardo Eizo Sakai"
date: "2024-11-06"
output: html_document
---

```{r setup, include=FALSE}
knitr::opts_chunk$set(echo = TRUE)
require(tidyverse)
require(DescTools)
```

## Considere os dados de eficiências de máquinas descritas no vetor numérico nomeado em `Eficiencia` e a descrição da máquina ter sido submetida à algum teste de qualidade está no vetor lógico nomeado em `TestesQualidade`:

Eficiencia

##  Máquina 1  Máquina 2  Máquina 3  Máquina 4  Máquina 5 
##      85.90      13.10      59.51      83.49      36.20 
##  Máquina 6  Máquina 7  Máquina 8  Máquina 9 Máquina 10 
##      60.90      49.76      29.27      79.65      73.49

TestesQualidade

##  Máquina 1  Máquina 2  Máquina 3  Máquina 4  Máquina 5 
##       TRUE      FALSE      FALSE       TRUE      FALSE 
##  Máquina 6  Máquina 7  Máquina 8  Máquina 9 Máquina 10 
##       TRUE      FALSE      FALSE       TRUE       TRUE

```{r}
eficiencia <- c(85.90, 13.10, 59.51, 83.49, 36.20, 60.90, 49.76, 29.27, 79.65, 73.49)
testesQualidade <- c(T,F,F,T,F,T,F,F,T,T)

maquinas <- data.frame(eficiencia = eficiencia, testesQualidade = testesQualidade)
```


Responda as seguintes questões, considerando duas casas decimais.

### a) A raiz quadrada da média de Eficiência das máquinas é:

```{r}
eficiencia %>% mean %>% sqrt
```


### b) A mediana da Eficiencia das máquinas que passaram nos testes de qualidade é:

```{r}
maq_testadas <-  filter(maquinas, maquinas$testesQualidade == T)
maq_testadas %>% summarise(median(eficiencia))

```


### c) A maior Eficiencia entre as máquinas que não passaram nos testes de qualidade é:

```{r}
maquinas %>% filter(testesQualidade == F) %>% summarise(max(eficiencia))
```


### d) Assuma que a Eficiencia mínima para aprovação é 75, e máquinas com Eficiencia abaixo de 60 precisam de manutenção. A quantidade de máquinas que precisam de manutenção e passaram nos testes de qualidade é:

```{r}
maquinas %>% filter(eficiencia <= 60, testesQualidade == T)
```

### e) O desvio-padrão da Eficiencia das máquinas que passaram nos testes de qualidade é:

```{r}
sd(maq_testadas$eficiencia)
```



## 2. Uma equipe de agrônomos está avaliando o impacto de um novo fertilizante na produção de 10 culturas agrícolas em uma região ao longo de 5 meses. Para isso, as produções mensais em toneladas por hectare de cada cultura foram organizadas em matrizes de dimensões 5×10, onde cada linha representa um mês e cada coluna representa uma cultura. Considere as matrizes de produção antes da aplicação do fertilizante X e após a aplicação Y apresentadas abaixo.

```{r}
X <- matrix(c(0.1, 0.2, 0.7, 1.0, 0.3, 0.7, 0.6, 1.2 ,1.5, 1.3,
              0.5, 1.2, 1.0, 1.4, 1.0, 1.1, 1.5, 0.4, 0.5, 1.5,
              1.4, 0.9, 1.5, 0.4, 1.1, 0.7, 0.2, 0.1, 1.3, 0.3,
              1.1, 0.6, 0.8, 0.7, 1.2, 0.5, 0.3, 0.9, 1.4, 1.2,
              0.7, 0.6, 0.6, 0.5, 0.2, 0.1, 0.6, 0.5, 0.2, 1.0
              ),nrow = 5, byrow = T)

Y <- matrix(c(
              1.3, 0.9, 0.4, 0.8, 0.9, 1.1, 0.8, 1.2, 1.1, 0.4,
              0.3, 0.6, 1.3, 0.8, 1.1, 0.2, 0.8, 0.2, 0.1, 0.3,
              0.2, 0.6, 0.2, 0.1, 1.1, 0.9, 0.8, 1.1, 1.3, 0.7,
              0.8, 1.0, 0.6, 1.1, 1.0, 0.6, 0.7, 1.1, 0.5, 1.1,
              1.5, 0.6, 0.5, 1.1, 0.6, 1.0, 1.4, 1.2, 0.4, 0.5
              ), nrow = 5, byrow = T)
```

Responda as seguintes questões, considerando duas casas decimais.

### a) Os agrônomos desejam identificar as culturas com maior média de produção antes da aplicação de um novo fertilizante. Escreva um código em R que calcule a média de produção para cada cultura e identifique a cultura com a maior média de produção. A cultura com maior média de produção é: 

```{r}
X %>% as.data.frame() %>% colMeans()
```
### b) Para avaliar a similaridade de produção entre as culturas após a aplicação do fertilizante, os agrônomos multiplicam a matriz (X) pela sua transposta, criando uma nova matriz que reflete as similaridades entre as culturas. A soma dos elementos da diagonal principal dessa matriz é 

```{r}
tcrossprod(X,X) %>% diag %>% sum
```

### c) Após a aplicação do fertilizante, um segundo conjunto de dados de produção foi coletado. A cultura que apresentou a maior alteração absoluta média de produção foi:

```{r}
abs(colMeans(X) - colMeans(Y))
```

### d) Mantendo apenas as cinco culturas com maior média de produção antes da aplicação do fertilizante, o determinante da matriz correspondente é:

```{r}
X[which(max(colMeans(X)))]
```



## 3. Considere o banco de dados contendo informações sobre 10000 restaurantes de Fast Food nos Estados Unidos. Considere que o ano de entrada na base (dateAdded) é a data de abertura do restaurante.

Importante: Considere as seguintes alterações à serem realizadas nos nomes dos restaurantes:

    Homogeinize os nomes dos restaurantes para letras maiúsculas/minusculas
    Remova espaços em branco extras
    Substititua apóstrofos (’S) por S
    Remova abreviações de “JR.”, substituindo por “JR”
    Substitua hífens por espaços

```{r}
restaurantes <- read_csv("dados/Datafiniti_Fast_Food_Restaurants.csv")
glimpse(restaurantes)

restaurantes$name %<>% 
  str_to_title() %>%           # Homogeinize os nomes dos restaurantes para letras maiúsculas/minusculas
  str_trim() %>%              # Remova espaços em branco extras
  str_replace("'s","s") %>%   # Substititua apóstrofos (’S) por S
  str_replace("JR.","JR") %>% # Remova abreviações de “JR.”, substituindo por “JR”
  str_replace_all("-"," ")    # Substitua hífens por espaços
```


Responda as seguintes questões, considerando duas casas decimais.

### a) Juntos, os estados LA, MS e CO possuem quantos restaurantes de Fast Food?

```{r}
LA_MS_CO <- restaurantes %>% filter(province %in% c("LA", "MS", "CO")) %>% group_by(province) %>% summarise(n = n())
LA_MS_CO$n %>% sum
```

### b) Considerando o estado com mais restaurantes de Fast Food, dentre LA, MS e CO quantos restaurantes ele possui?

```{r}
LA_MS_CO %>% summary
```

### c) O estado que mais consome Fast Food da rede BOJANGLES é: 

```{r}
restaurantes %>% filter(name %like% "Bojangles")
```

### d) No ano de 2017 quantos restaurantes abriram no estado de AZ? 

```{r}
restaurantes %>% filter(year(dateAdded) == 2017, province == "AZ") %>% nrow
```

### e) No ano de 2015 a rede que mais expandiu foi a 

```{r}
restaurantes %>% filter(year(dateAdded) == 2015) %>% group_by(name) %>% summarise(n=n()) %>% arrange(desc(n)) %>% .[1,]
```

# 4. Para as perguntas a seguir, utilize o banco de dados proveninete do Tidytuesday de 2021, semana 48, que contém informações sobre a série de TV Dr. Who. Para carregar o banco, utilize a função abaixo. 

```{r}
#install.packages("tidytuesdayR")
tuesdata <- tidytuesdayR::tt_load(2021, week = 48)
tuesdata %>% glimpse
```

# 5. Considere o banco de dados contendo informações sobre o programa americano de calouros American Idol para responder as questões que seguem. Se necessário, utilize quatro casas decimais para arredondamento.

```{r}
american_idol <- read_csv("dados/American_Idol.csv")
american_idol %>% glimpse
```

### a) Na Season_06, quantos(as) participantes distintos(as) cantaram músicas contendo a palavra Heart no título?

```{r}
american_idol %>% filter(season == "Season_06", grepl("(Heart)", song)) %>% group_by(contestant) %>% summarise(song)
```
### b) O(A) artista mais cantado dentre todos os(as) participantes cujo nome começa com a letra M é: 

```{r}
american_idol %>% filter(grepl("^M", contestant)) %>% group_by(artist) %>% summarise(n = n()) %>% arrange(desc(n))
```

### c) Na Season_04, quantos(as) participantes que se apresentaram após o(a) terceiro(a) candidato(a) não foram eliminados(as) da competição?

```{r}
american_idol %>% filter(season == "Season_04", order > 3, result != "Eliminated") %>% group_by(contestant) %>% summarise %>% nrow
```
### d) Qual a proporção de participantes que foram eliminados(as) na Season_08 cantando músicas do Bee Gees ou do Elton John?

```{r}
american_idol %>% filter(season == "Season_08", result == "Eliminated", artist %in% c("Bee Gees", "Elton John"))
```

### e) Qual é o nome da música que foi cantada por mais participantes distintos(as) ao longo de todas as temporadas? Desconsidere os participantes cujo nome contenha a letra E.

```{r}
american_idol %>% filter(!grepl("[Ee]", contestant)) %>% group_by(song)

```

