---
title: "prova-01-a"
output: html_document
date: "2024-12-16"
---

```{r setup, include=FALSE}
knitr::opts_chunk$set(echo = TRUE)
require(tidyverse)
require(data.table)
```



## Considere os dados de eficiências de máquinas descritas no vetor numérico nomeado em `Eficiencia` e a descrição da máquina ter sido submetida à algum teste de qualidade está no vetor lógico nomeado em `TestesQualidade`:

Eficiencia

##  Máquina 1  Máquina 2  Máquina 3  Máquina 4  Máquina 5 
##      85.90      13.10      59.51      83.49      36.20 
##  Máquina 6  Máquina 7  Máquina 8  Máquina 9 Máquina 10 
##      60.90      49.76      29.27      79.65      73.49

TestesQualidade

##  Máquina 1  Máquina 2  Máquina 3  Máquina 4  Máquina 5 
##       TRUE      FALSE      FALSE       TRUE      FALSE 
##  Máquina 6  Máquina 7  Máquina 8  Máquina 9 Máquina 10 
##       TRUE      FALSE      FALSE       TRUE       TRUE

```{r}
eficiencia <- c(85.90, 13.10, 59.51, 83.49, 36.20, 60.90, 49.76, 29.27, 79.65, 73.49)
testesQualidade <- c(T,F,F,T,F,T,F,F,T,T)

dados <- data.frame(eficiencia= eficiencia, testesQualidade=testesQualidade)
```

Responda as seguintes questões, considerando duas casas decimais.

### a) A raiz quadrada da média de Eficiência das máquinas é:
```{r}
eficiencia %>% mean %>% sqrt
``` 


### b) A mediana da Eficiencia das máquinas que passaram nos testes de qualidade é:

```{r}
dados %>% filter(testesQualidade==T) %>% summarise(median(eficiencia))
```


### c) A maior Eficiencia entre as máquinas que não passaram nos testes de qualidade é:
```{r}
dados %>% 
  filter(testesQualidade==F) %>%
  summarise(max(eficiencia))
```


### d) Assuma que a Eficiencia mínima para aprovação é 75, e máquinas com Eficiencia abaixo de 60 precisam de manutenção. A quantidade de máquinas que precisam de manutenção e passaram nos testes de qualidade é:
```{r}
dados %>% 
  filter(eficiencia<=60, testesQualidade==T) %>% 
  summarise(n())
```


### e) O desvio-padrão da Eficiencia das máquinas que passaram nos testes de qualidade é:
```{r}
dados %>% 
  filter(testesQualidade==T) %>% 
  summarise(sd(eficiencia))
```


## 2. Uma equipe de agrônomos está avaliando o impacto de um novo fertilizante na produção de 10 culturas agrícolas em uma região ao longo de 5 meses. Para isso, as produções mensais em toneladas por hectare de cada cultura foram organizadas em matrizes de dimensões 5×10, onde cada linha representa um mês e cada coluna representa uma cultura. Considere as matrizes de produção antes da aplicação do fertilizante X e após a aplicação Y apresentadas abaixo.
```{r}
X <- matrix(c(0.1, 0.2, 0.7, 1.0, 0.3, 0.7, 0.6, 1.2 ,1.5, 1.3,
              0.5, 1.2, 1.0, 1.4, 1.0, 1.1, 1.5, 0.4, 0.5, 1.5,
              1.4, 0.9, 1.5, 0.4, 1.1, 0.7, 0.2, 0.1, 1.3, 0.3,
              1.1, 0.6, 0.8, 0.7, 1.2, 0.5, 0.3, 0.9, 1.4, 1.2,
              0.7, 0.6, 0.6, 0.5, 0.2, 0.1, 0.6, 0.5, 0.2, 1.0
              ),nrow = 5, byrow = T)

Y <- matrix(c(
              1.3, 0.9, 0.4, 0.8, 0.9, 1.1, 0.8, 1.2, 1.1, 0.4,
              0.3, 0.6, 1.3, 0.8, 1.1, 0.2, 0.8, 0.2, 0.1, 0.3,
              0.2, 0.6, 0.2, 0.1, 1.1, 0.9, 0.8, 1.1, 1.3, 0.7,
              0.8, 1.0, 0.6, 1.1, 1.0, 0.6, 0.7, 1.1, 0.5, 1.1,
              1.5, 0.6, 0.5, 1.1, 0.6, 1.0, 1.4, 1.2, 0.4, 0.5
              ), nrow = 5, byrow = T)
```

Responda as seguintes questões, considerando duas casas decimais.

### a) Os agrônomos desejam identificar as culturas com maior média de produção antes da aplicação de um novo fertilizante. Escreva um código em R que calcule a média de produção para cada cultura e identifique a cultura com a maior média de produção. A cultura com maior média de produção é: 
```{r}
X %>% as.data.frame() %>% colMeans() %>% which.max()
```

### b) Para avaliar a similaridade de produção entre as culturas após a aplicação do fertilizante, os agrônomos multiplicam a matriz (X) pela sua transposta, criando uma nova matriz que reflete as similaridades entre as culturas. A soma dos elementos da diagonal principal dessa matriz é 
```{r}
tcrossprod(X, X) %>% diag() %>% sum()
```


### c) Após a aplicação do fertilizante, um segundo conjunto de dados de produção foi coletado. A cultura que apresentou a maior alteração absoluta média de produção foi:
```{r}
abs(Y-X) %>% as.data.frame() %>% colMeans() %>% which.max()
```


### d) Mantendo apenas as cinco culturas com maior média de produção antes da aplicação do fertilizante, o determinante da matriz correspondente é:
```{r}
media_culturas <- X %>% as.data.frame() %>% colMeans() 
top_5_culturas <- order(media_culturas, decreasing = T)[1:5] #ordem dos índices

submatriz <- X[, top_5_culturas]

determinante <- det(submatriz)
```


## 3. Considere o banco de dados contendo informações sobre 10000 restaurantes de Fast Food nos Estados Unidos. Considere que o ano de entrada na base (dateAdded) é a data de abertura do restaurante.

Importante: Considere as seguintes alterações à serem realizadas nos nomes dos restaurantes:


    Homogeinize os nomes dos restaurantes para letras maiúsculas/minusculas
    Remova espaços em branco extras
    Substititua apóstrofos (’S) por S
    Remova abreviações de “JR.”, substituindo por “JR”
    Substitua hífens por espaços
    
    Responda as seguintes questões, considerando duas casas decimais.

### a) Juntos, os estados LA, MS e CO possuem quantos restaurantes de Fast Food?

### b) Considerando o estado com mais restaurantes de Fast Food, dentre LA, MS e CO quantos restaurantes ele possui?

### c) O estado que mais consome Fast Food da rede BOJANGLES é:

### d) No ano de 2017 quantos restaurantes abriram no estado de AZ? 

### e) No ano de 2015 a rede que mais expandiu foi a 


# 4. Para as perguntas a seguir, utilize o banco de dados proveninete do Tidytuesday de 2021, semana 48, que contém informações sobre a série de TV Dr. Who. Para carregar o banco, utilize a função abaixo. 


# 5. Considere o banco de dados contendo informações sobre o programa americano de calouros American Idol para responder as questões que seguem. Se necessário, utilize quatro casas decimais para arredondamento.

### a) Na Season_06, quantos(as) participantes distintos(as) cantaram músicas contendo a palavra Heart no título?

### b) O(A) artista mais cantado dentre todos os(as) participantes cujo nome começa com a letra M é: 

### c) Na Season_04, quantos(as) participantes que se apresentaram após o(a) terceiro(a) candidato(a) não foram eliminados(as) da competição?

### d) Qual a proporção de participantes que foram eliminados(as) na Season_08 cantando músicas do Bee Gees ou do Elton John?

### e) Qual é o nome da música que foi cantada por mais participantes distintos(as) ao longo de todas as temporadas? Desconsidere os participantes cujo nome contenha a letra E.
